【裁判字號】    96,訴,4245
【裁判日期】    970422
【裁判案由】    強盜
【裁判全文】
臺灣板橋地方法院刑事判決              96年度訴字第4245號
公  訴  人  臺灣板橋地方法院檢察署檢察官
被      告  丁○○
                    （現羈押於臺灣台北看守所）
選任辯護人  藺超群律師
上列被告因強盜案件，經檢察官提起公訴（96年度偵字第25879
號），本院判決如下：
    主    文
丁○○犯攜帶兇器強盜罪，處有期徒刑柒年陸月，扣案全罩式安
全帽壹頂、白色手套壹雙、黑色運動外套壹件、生魚片刀壹把沒
收；又犯攜帶兇器強盜未遂罪，處有期徒刑壹年拾月，扣案前揭
全罩式安全帽壹頂、白色手套壹雙、黑色運動外套壹件、生魚片
刀壹把沒收；又犯攜帶兇器強盜未遂罪，處有期徒刑壹年拾月，
扣案前揭全罩式安全帽壹頂、白色手套壹雙、黑色運動外套壹件
、生魚片刀壹把沒收；應執行有期徒刑玖年，扣案前揭全罩式安
全帽壹頂、白色手套壹雙、黑色運動外套壹件、生魚片刀壹把沒
收。
    事    實
一、丁○○因需款應急，竟基於意圖為自己不法所有之強盜取財
    犯意，先後為下列3次強盜取財犯行：
(一)、於民國96年10月19日14時53分許，騎乘車牌號碼TF5-132 號
    銀色輕型機車（斯時，未懸掛號牌），身著愛迪達廠牌之黑
    色運動外套（自衣領至左右袖口處各繡有三條白色滾邊線條
    ），頭戴全罩式安全帽，雙手著白色手套並持其所有客觀上
    足對人之生命、身體、安全構成威脅，具有危險性可供兇器
    使用之生魚片刀1 把，至址設臺北縣三峽鎮○○街47號之金
    洋銀樓，以前揭生魚片刀指向金洋銀樓員工乙○○併威嚇稱
    「不要出聲，要搶劫，拿錢出來」等語，至乙○○心生畏懼
    而不能抗拒後，任由丁○○取走置於該銀樓地面上之皮包2
    只（皮包1 只為乙○○所有，其因而損失新臺幣6 、7 百元
    ，另只皮包為戊○○所有，其因而損失新臺幣4 千多元、人
    民幣40元、港幣80元等財物）。
(二)、於96年10月19日15時46分許，騎乘同前銀色輕型機車，身著
    同前之愛迪達廠牌黑色外套，頭戴同前之安全帽，雙手著同
    前白色手套，並持其所有同前之客觀上足對人之生命、身體
    、安全構成威脅，具有危險性可供兇器使用之生魚片刀1 把
    ，至址設臺北縣樹林市○○街51巷1 號之7-11便利商店，以
    前揭生魚片刀指向店員及店長丙○○併威嚇稱「不要出聲，
    要搶劫，打開收銀機」等語，至其心生畏懼而不能抗拒後，
    丁○○即自行操作櫃檯收銀機，惟丁○○因無法打開收銀機
    始悻然離去而強盜取財未遂。
(三)、於96年10月19日16時10分許，騎乘同前銀色輕型機車，身著
    同前之愛迪達廠牌黑色外套，併頭戴同前之安全帽，雙手著
    同前白色手套，並持其所有同前之客觀上足對人之生命、身
    體、安全構成威脅，具有危險性可供兇器使用之生魚片刀1
    把，至址設臺北縣樹林市○○街45號之臨宏達便利商店，以
    前揭生魚片刀指向店員甲○○併威嚇稱「打開收銀機」等語
    ，至其心生畏懼而不能抗拒後，任由丁○○自行操作櫃檯收
    銀機，惟丁○○因收銀機上鎖無法打開始悻然離去而強盜取
    財未遂；嗣因金洋銀樓就前揭遭強盜案報警，經承辦之台北
    縣政府警察局三峽分局三峽派出所員警曾琮庭，調取金洋銀
    樓前揭時地遭強盜案之現場暨附近路口監視錄影畫面反覆觀
    看嫌犯特徵，因而對嫌犯之衣著、安全帽、身型、所乘機車
    為銀色等特徵甚有了解後，曾琮庭於96年10月27日18時30分
    許，行經台北縣三峽鎮○○路○段292 巷口附近時，適見丁○○騎乘前揭銀色輕型機車，併著前開強盜取財犯行時所穿
    之愛迪達廠牌黑色外套（自衣領至左右袖口處各繡有三條白
    色滾邊線條），併頭戴前揭安全帽行經該處，曾琮庭根據丁○○之衣著、安全帽、身型、騎乘銀色機車等特徵已懷疑丁○○即前揭如一(一)所述金洋銀樓強盜案之犯嫌，乃對丁○○
    進行攔檢盤查，經丁○○自行打開機車坐墊下方置物廂時，
    曾琮庭復見其內置有雷同於前揭金洋銀樓強盜犯嫌強盜時所
    持之生魚片刀1 把、白色手套1 雙等物，曾琮庭據此更認丁○○乃涉犯前揭金洋銀樓強盜案之犯嫌，即呼叫警網支援，
    併將丁○○帶回台北縣政府警察局三峽分局三峽派出所詢問
    ，且將丁○○所有，供本件強盜犯行所用之前揭全罩式安全
    帽1 頂、白色手套1 雙、黑色運動外套1 件、生魚片刀1 把
    等物扣案，丁○○另於有偵查犯罪職權之公務員或機關知悉
    其尚另犯前揭如一(二)(三)所述之2 件強盜犯行前，主動向員警
    自首此等部份之強盜犯行，且接受裁判。
二、案經臺北縣政府警察局三峽分局報告臺灣板橋地方法院檢察
    署檢察官偵查後起訴。
    理    由
一、證據能力部分：
    本案以下所援用之證據，檢察官、被告及其辯護人於本院言
    詞辯論終結時均無異議，且本院審酌該等證據作成之情況，
    並無違法取證或陳述人非基於自由意願所為陳述之瑕疵，認
    為均適於為本案認定事實之依據，依刑事訴訟法第159 條之
    5 第2 項之規定，均有證據能力。
二、認定犯罪事實所憑之證據及理由：
    訊據被告對前揭犯罪事實於本院審理中坦認在卷，核與證人
    即被害人乙○○、丙○○、甲○○、證人即查獲員警曾琮庭
    、證人即製作被害人甲○○警詢筆錄之員警呂豪章於警詢證
    述、偵查結證、本院審理中結證情節相符；此外，並有被告
    為本件強盜犯行時遭監視錄影器攝錄犯案過程之監視錄影畫
    面翻拍相片數幀附卷可稽，且有被告所有，供本件強盜取財
    犯行所用之全罩式安全帽1 頂、白色手套1 雙、黑色運動外
    套1 件、生魚片刀1 把等物扣案為憑，俱徵被告自白與事實
    相符，可以採信，本件事證明確，被告犯行堪以認定。
三、應適用之法條、科刑審酌事由及沒收物之處理：
(一)、按刑法第321 條第1 項第3 款之攜帶兇器竊盜罪，係以行為
    人攜帶兇器竊盜為其加重條件，此所謂兇器，其種類並無限
    制，凡客觀上足對人之生命、身體、安全構成威脅，具有危
    險性之兇器均屬之，且祇須行竊時攜帶此種具有危險性之兇
    器為已足，並不以攜帶之初有行兇之意圖為必要，最高法院
    著有79年度臺上字第5253號判例意旨可資參照。查如事實欄
    所述生魚片刀1 把質地堅硬、刀鋒鋒利，則如以之攻擊人體
    ，在客觀上自足對他人之生命身體安全構成威脅，具有危險
    性而屬刑法第321 條第1 項第3 款所稱之兇器甚明，茲被告
    於為本案如事實欄一(一)至(三)所述3 件強盜取財犯行時，既均
    攜帶該生魚片刀，即均係犯強盜罪而各有刑法第321 條第1
    項第3 款之攜帶兇器情形，故核被告就事實欄一(一)之所為，
    係犯刑法第330 條第1 項之加重強盜罪，就事實欄一(二)(三)之
    所為，均係犯刑法第330 條第2 項之加重強盜未遂罪；被告
    就事實欄一(二)(三)所述2 件強盜犯行，已著手於強盜行為之實
    行而不遂，為未遂犯，爰均依刑法第25條第2 項規定各減輕
    其刑。另被告在未被有偵查權之公務員或機關發覺其所為如
    事實欄一(二)(三)所述之2 件強盜犯行前，即向警員自首，並接
    受裁判乙節，經證人即員警曾琮庭於本院審理中結證綦詳在
    卷（見本院97年2 月19日審理筆錄），是被告此等部份之強
    盜犯行俱合於自首規定，爰均依刑法第62條前段規定各遞減
    輕其刑。至被告所為如事實欄一(一)所述之強盜犯行，乃因員
    警曾琮庭於96年10月27日18時30分許，行經台北縣三峽鎮○○路○段292 巷口附近時，適見丁○○騎乘前揭銀色輕型機
    車，併著本件強盜取財犯行時所穿之愛迪達廠牌黑色外套（
    自衣領至左右袖口處各繡有三條白色滾邊線條），且頭戴前
    揭安全帽行經該處，曾琮庭根據丁○○之衣著、安全帽、身
    型、騎乘銀色機車等特徵已懷疑丁○○即如事實欄一(一)所述
    金洋銀樓強盜案之犯嫌，乃對丁○○進行攔檢盤查，因而查
    獲等情，經證人曾琮庭於本院審理中證述綦詳在卷（見本院
    97年2 月19日審理筆錄），是被告此部份犯行，核無自首規
    定之適用，併此敘明。又所謂「接續犯」係指數行為於同時
    同地或密切接近之時地實施，侵害同一之法益，各行為之獨
    立性極為薄弱，依一般社會健全觀念，在時間差距上，難以
    強行分開，在刑法評價上，以視為數個舉動之接續施行，合
    為包括之一行為予以評價，較為合理，茲被告所為本案3 件
    強盜犯行，各次強盜行為之實施，被害人迥異，且其犯罪時
    地均可切割分離，實難視為數個舉動之接續施行，而得將之
    合為包括之一行為予以評價，即非屬接續犯，而得認屬包括
    之一罪，是被告所為3 件強盜犯行，行為互殊、犯意各別，
    自應予分論併罰。
(二)、茲審酌被告正值青壯年，不思勤奮工作，竟以暴力強取財物
    ，且其先後3 次持刀強盜取財之犯行，嚴重危害社會治安，
    甚為不該，兼衡其素行，及其犯罪之動機、目的、手段，為
    如事實欄一(一)所述強盜犯行時所得財物非微，然犯罪後坦承
    犯行，態度良好等一切情狀，就其前開所犯各罪，分別量處
    如主文所示之刑，併定其應執行之刑，以示懲儆。
(三)、扣案全罩式安全帽1 頂、白色手套1 雙、黑色運動外套1 件
    、生魚片刀1 把，均係被告所有，供其本案強盜犯行所用之
    物，業經被告供承在卷，爰依刑法第38條第1 項第2 款規定
    ，併予宣告沒收。
據上論斷，應依刑事訴訟法第299 條第1 項前段，刑法第330 條
第1 項、第2 項、第25條第2 項、第62條前段、第51條第5 款、
第38條第1 項第2 款，判決如主文。
本案經檢察官郭季青到庭執行職務。
中    華    民    國    97    年    4     月    22    日
               刑事第十九庭  審判長法  官   許必奇
                                   法  官   曾正耀
                                   法  官   陳明偉
以上正本證明與原本無異。
如不服本判決應於送達後10日內向本院提出上訴狀。
                                   書記官   強梅芳
中    華    民    國    97    年    4     月    22    日


司法院資訊處製作；財團法人民間司法改革基金會備份。
